AGUIBOU BARRY

SOFTWARE DEVELOPER .NET/ANGULAR

PROFIL

Grâce à mon parcours professionnel et académique, j'ai acquis une solide expertise en développement logiciel, notamment l'application des bonnes pratiques telles que le clean code, le TDD et les principes SOLID, ainsi qu'en matière de gestion de projets et de travail en équipe agile. J'ai travaillé sur différents projets de développement de logiciels, ce qui m'a permis de développer des compétences significatives dans ces domaines.

COORDONNÉES

- 06 05 60 21 30
- barrybagata96@gmail.com
- 2 boulevard de l'evasion,95800 Cergy

COMPÉTENCES

c#/.net 6	• • • •
typescript/angular	• • • • •
Javascript	• • • • •
React JS	• • • • •
Java	• • • •
entity framework	• • • •
TDD	• • • •
SOLID	• • • •
API Rest	• • • •
GraphQL	• • • •

LANGUES

Francais - Anglais (technique)

EXPÉRIENCE PROFESSIONNELLE

Point Base S.A - Software Engineer

SEP 2021 - SEP 2023

Missions:

- -Rédaction de cahiers des spécifications des besoins
- -Participer au développement de l'interface utilisateur de l'application (en Angular 13)
- -Participer au développement de la partie Back-end de l'application (en dotnet 6, C#)
- -Participation à l'optimisation des performances, l'amélioration de l'ergonomie, aux évolutions

FRCSERVICES - Developpeur web fullstack (stage)

MARS 2021 - JUIN 2021

Missions:

- -Créer, mettre en forme et animer l'interface utilisateur(HTML, CSS, JavaScript et Bootstrap)
- -Créer des composants REACT
- -Écrire les requêtes (axios ou fetch) permettant de communiquer avec des API
- -Créer les API REST (PHP/LARAVEL)

Lafou IT - Developpeur web (stage)

JANV. 2020 - MAI 2020

Missions:

- -Développer les fonctionnalités de l'application (PHP/MySQL)
- -Rendre le site responsive (medias query)
- -Gérer les événements avec jQuery
- -Écrire les requêtes Ajax (asynchrone ou synchrone) avec jQuery
- -Intégrer, mettre à jour et maintenir les fonctionnalités du site

FORMATION

INTECH - École d'Ingénierie Informatique

SEP 2021 - SEP 2023

Bac+5 Ingénierie du logiciel

ENSITECH

SEP 2020 - JUIL 2021

Bachelor Développeur web et mobile

Université Nongo Conakry

SEP 2013- JUIL 2017

Licence professionnelle Génie informatique

LOISIRS

Voyages | Sport | Lecture | Musique | Jeu video